# 请教关于“公允价值的披露”

提问人：灞波儿奔 时间：2022-10-13 09:53:34
1 ：背景描述：陈版主您好，某IPO公司招股书：延迟定价条款系贸易行业中较为普遍使用的合同定价条款，在该条款中交易双方按照市场惯例，约定以未来某个时间段/时间点的市场价格（包括指数价格均价或点价、现货均价或点价）为合同的定价基础，并根据市场供求等因素有所浮动。公司部分黑色金属产品和有色金属产品等贸易品种交易合同中涉及延迟定价条款。
对于采购涉及的延迟定价条款，公司在进行采购时，以采购日的合同约定作价期的远期价格为定价基础确定商品采购成本并计入存货。对于期末时点未到合同约定作价期的商品，若期末时点该远期价格低于采购日远期价格，两者差额计入衍生金融资产，同时确认公允价值变动收益；反之，则计入衍生金融负债，同时确认公允价值变动收益。
2 ：延迟定价条款确认方式：铝产品：安泰科中国金属网及百川资讯网的三网均价或长江有色金属网A00铝月均价或南储商务网月均价-/+折价/溢价
3 ：问题：请教陈版主，若期末根据前述金属网或商务网均价确认为衍生金融资产或衍生金融负债后，在附注“公允价值的披露”中，是否列示为“第一层次”。

回答人：chenyiwei
如果是采用上述金属网或商务网均价为基础计量公允价值，则不是直接依据活跃市场报价计量的，因此不能算作第一层次，只能算作第二层次。